---
title: "Regression Models"
author: "Latif Almizan-Institut Teknologi Statistika dan Bisnis Muhammadiyah"
date: "`r Sys.Date()`"
output:
  html_document:
    df_print: paged
  prettydoc::html_pretty:
    theme: architect
    highlight: github
bibliography: references.bib
---

```{=html}
<styl e>
body{
text-align: justify}
</style>
```
```{r setup, include=FALSE}
knitr::opts_chunk$set(echo = TRUE)
```

Berikut adalah solusi lengkap dalam R untuk menjawab seluruh pertanyaan yang diberikan, dari analisis korelasi hingga membuat dan menyimpan model regresi.

# SOAL 1

##  **Langkah 1: Correlation Matrix**

```{r}
# Library
library(ggplot2)
library(corrplot)
library(readr)
library(dplyr)

# Baca data
data <- read_csv("HeatingOil.csv")

# Ambil kolom yang dibutuhkan dan pastikan tidak ada NA
data_subset <- data %>%
  select(Heating_Oil, Insulation, Temperature, Num_Occupants, Avg_Age, Home_Size) %>%
  na.omit()

# Correlation Matrix
cor_matrix <- cor(data_subset)

# Tampilkan correlation matrix sebagai tabel
round(cor_matrix, 2)

# Visualisasi correlation matrix (heatmap)
corrplot(cor_matrix,
         method = "color",
         type = "upper",
         addCoef.col = "black",
         tl.col = "black",
         tl.srt = 45)

```

# SOAL 1
---

##  **Langkah 2: Interpretasi Correlation Matrix**

**Contoh penjelasan:**

* `Heating_Oil` memiliki **korelasi negatif kuat dengan Temperature** → Semakin dingin suhu luar, semakin tinggi konsumsi minyak.
* Korelasi **positif sedang dengan Home\_Size dan Num\_Occupants** → Rumah besar dan penghuni banyak cenderung lebih banyak menggunakan minyak.
* Korelasi **negatif ringan dengan Insulation** → Rumah dengan insulasi baik cenderung hemat minyak.

---

##  **Langkah 3: Scatter Plot 1 – Heating\_Oil vs Avg\_Age**

```{r}
ggplot(data, aes(x = Heating_Oil, y = Avg_Age, color = Heating_Oil)) +
  geom_point(alpha = 0.7) +
  scale_color_gradient(low = "blue", high = "green") +
  theme_minimal() +
  labs(title = "Heating Oil vs Rata-rata Usia Penghuni",
       x = "Jumlah Heating_Oil",
       y = "Avg_Age")
```


**penjelasan:**
Jika tidak terlihat pola kuat antara usia penghuni dan konsumsi minyak, maka usia mungkin bukan faktor utama.

---

##  **Langkah 4: Scatter Plot 2 – Temperature vs Insulation (colored by Heating\_Oil)**

```{r}
ggplot(data, aes(x = Temperature, y = Insulation, color = Heating_Oil)) +
  geom_point(alpha = 0.7) +
  scale_color_gradient(low = "orange", high = "red") +
  theme_minimal() +
  labs(title = "Temperature vs Insulation",
       x = "Temperature",
       y = "Insulation")
```


**penjelasan:**

* Konsumsi tertinggi biasanya terjadi saat suhu rendah dan insulasi buruk.
* Pola ini menunjukkan bahwa kampanye efisiensi energi bisa difokuskan ke rumah-rumah dengan kondisi tersebut.

---

##  **Langkah 5: Rekomendasi untuk Sarah**

1. **Target pelanggan:** Fokus ke rumah besar dengan insulasi buruk di daerah bersuhu dingin.
2. **Promosi:** Tawarkan paket langganan atau diskon untuk rumah dengan banyak penghuni.
3. **Edukasi:** Kampanye efisiensi energi untuk rumah dengan skor insulasi rendah.

---

#  SOAL 2: Model Prediksi

### Langkah Sarah: Buat dan Simpan Model

```{r}
# Buat model regresi linier
model <- lm(Heating_Oil ~ Insulation + Temperature + Num_Occupants + Avg_Age + Home_Size, data = data)

# Simpan model ke file
saveRDS(model, "model_heating_oil.rds")
```


---

### Langkah Marketer: Baca Model dan Prediksi Calon Pelanggan

```{r}
# Baca model dari file
model <- readRDS("model_heating_oil.rds")

# Baca data calon pelanggan
marketing_data <- read_csv("HeatingOil-Marketing.csv")

# Prediksi kebutuhan minyak
prediksi <- predict(model, newdata = marketing_data)

# Tampilkan hasil
marketing_data$Prediksi_Heating_Oil <- prediksi
print(marketing_data)

# Simpan hasil jika diperlukan
write_csv(marketing_data, "Prediksi_Hasil.csv")
```


---